【裁判字號】    95,上訴,938
【裁判日期】    950414
【裁判案由】    毒品危害防制條例
【裁判全文】
臺灣高等法院刑事判決                 95年度上訴字第938號
上  訴  人
即  被  告  甲○○
上列上訴人因毒品危害防制條例案件，不服臺灣新竹地方法院94
年度訴字第902號，中華民國95年2月7日第一審判決（起訴案號
：臺灣新竹地方法院檢察署94年度毒偵字第1908號），提起上訴
，本院判決如下：
    主  文
上訴駁回。
    事  實
一、甲○○於民國九十三年間，因違反動產擔保交易法案件，經
    臺灣桃園地方法院判處有期徒刑二月確定，於九十四年七月
    二十五日執行完畢。
二、甲○○前因施用毒品案件，經依臺灣桃園地方法院九十二年
    度毒聲字第二三三四號裁定送觀察勒戒處所執行觀察、勒戒
    後，認有繼續施用毒品之傾向，經依上開法院九十三年度毒
    聲字第一四一○號裁定令入戒治處所施以強制戒治，於九十
    四年五月二十五日因無繼續執行強制戒治之必要而執行完畢
    釋放。
三、詎其仍不知悔改，於強制戒治執行完畢釋放後之五年內，復
    基於施用第一級毒品海洛因及第二級毒品安非他命之概括犯
    意，於九十四年十月二日被查獲前四日之某時、及上開被查
    獲前二日之某時，在位於新竹縣竹北市○○路之某腳底按摩
    店其所上班處所內，以將海洛因毒品與安非他命毒品一起摻
    在香菸內施用之方式，連續施用海洛因毒品及安非他命毒品
    二次，嗣經警於九十四年十月二日十一時十分許，在新竹縣
    竹北市○○街三三號之「喬蓮飯店」三○二室查獲上情。
四、案經新竹市警察局第一分局報告臺灣新竹地方法院檢察署檢
    察官偵查起訴。
      理  由
一、認定犯罪事實所憑之證據及理由：
（一）上訴人即被告甲○○於本院及原審審理時，對於在上開時
      、地非法施用第一級毒品海洛因、第二級毒品安非他命之
      事實，均坦白承認。
（二）新竹市警察局辦理煙毒麻醉藥品案尿液送驗受檢人真實姓
      名代號對照表暨送驗登記簿一件、台灣檢驗科技股份有限
      公司94年10月21日濫用藥物尿液檢驗報告一件，證明被告
      為警查獲後所採集之尿液經送檢驗結果，均確呈嗎啡（海
      洛因人體代謝物）及甲基安非他命陽性反應之事實。
（三）被告供稱其係以將第一級毒品海洛因與第二級毒品安非他
      摻入香菸內之方式，同時施用上開第一級毒品海洛因與第
      二級毒品安非他命等語。按「海洛因與安非他命等毒品通
      常均可以口服、鼻吸、注射或抽吸方式施用，如以錫箔紙
      或玻璃球燒烤產生煙霧藉口吸入之施用方式，俗稱『追龍
      』，另亦可加入美娜水後以針筒注射方式施用，視不同施
      用者之用毒習性，前述二者亦可混合使用」；又「毒品之
      施用並無一定方式，端視施用者之喜好而定。甲基安非他
      命之施用方法除注射外，另有燒煙吸食及吞服等。另依本
      局鑑驗毒品證物之經驗，曾發現海洛因與甲基安非他命摻
      雜之案例，由此研判確有可能將前述兩種毒品合併施用之
      可能」此有法務部調查局92年7月9日調科壹字第09200203
      820號、九十三年九月調科壹字第09300366970號函各一份
      可參，是被告所稱同時施用第一、二級毒品並非不可採信
      。
（四）被告有事實欄二、所載觀察勒戒、強制戒治執行完畢釋放
      之執行紀錄，有刑案資料查註紀錄表、全國施用毒品案件
      紀錄表、受觀察勒戒人毒品及前科紀錄簡列表、本院被告
      全國前案紀錄表、臺灣新竹戒治所94年12月9日竹戒所行
      字第0940000502號函等件在卷可參，被告本件係在強制戒
      治執行完畢釋放後5年內再犯施用毒品罪，所為事證明確
      ，被告犯行堪以認定。
二、論罪科刑之理由：
（一）核被告所為，係犯毒品危害防制條例第10條第1項之施用
      第一級毒品罪及同條例第10條第2項之施用第二級毒品罪
      。其持有第一級毒品海洛因與第二級毒品安非他命之低度
      行為，應分別為其施用之高度行為所吸收，均不另論罪。
（二）被告二次施用第一級毒品海洛因、第二級毒品安非他命之
      犯行，均時間緊接，手法相同，觸犯構成要件相同之罪名
      ，顯係基於概括之犯意反覆為之，均為連續犯，均應依法
      加重其刑。
（三）本件起訴意旨雖認被告於94年10月2日下午2時18分許採尿
      時起往前回溯26小時及96小時內之某時，施用第一級毒品
      海洛因、第二級毒品安非他命一次，然因被告於原審準備
      程序時自白其施用之時間如事實欄所述，且業經公訴人於
      原審準備程序更正被告於上述時間分別連續施用第一級毒
      品海洛因、第二級毒品安非他命，而此部分雖未據起訴，
      然與本案起訴而經認定有罪之事實，既有連續犯之裁判上
      一罪關係，自應併予審理。
（四）被告係以將第一級毒品海洛因與第二級毒品安非他命摻入
      香菸內施用之方式，同時施用第一級毒品海洛因與第二級
      毒品安非他命，業已認定如前述，被告所犯上開二罪顯係
      一行為觸犯數罪名，屬想像競合犯，應從較重之連續施用
      第一級毒品罪處斷，公訴人認被告所犯上開二罪，應予分
      論併罰，容有未洽。
（五）被告有事實欄一、所示之前科，有上開全國刑案資料查註
      記錄表等件足稽，其於受有期徒刑執行完畢後5年內，再
      犯本件有期徒刑以上之罪，為累犯，應依刑法第47條之規
      定加重其刑，併遞加重之。
（六）原審審酌被告前已經觀察、勒戒及強制戒治，竟仍無法戒
      除毒癮，顯然自制力薄弱，無視毒品對其個人身心及社會
      之負面影響，仍繼續施用毒品，顯然不知悔改，惟念其所
      為係戕害自身身心健康，犯罪手段、情節及所生危害均尚
      非重大，參以其犯罪後坦承犯行，施用毒品之頻率、次數
      等一切情狀，為量刑標準。
三、原審認定被告連續施用第一級毒品，累犯，適用毒品危害防
    制條例第10條第1、2項，刑法第11條前段、第56條、第55條
    、第47條規定並審酌被告上開一切犯罪情狀，量處有期徒刑
    拾月，認事用法並無違誤，量刑亦屬妥適（法定刑為六月以
    上五年以下有期徒刑，且依法二次加重其刑）。被告上訴意
    旨請求准予易科罰金，（指摘原判決量刑過重），核無理由
    ，應予駁回。
四、據上論斷，應依刑事訴訟法第368條，判決如主文。
本案經檢察官黃全祿到庭執行職務。
中    華    民    國    95    年    4    月    14    日
                  刑事第十二庭  審判長法  官 蔡 永 昌
                                      法  官 陳 榮 和
                                      法  官 張 正 亞
以上正本證明與原本無異。
如不服本判決，應於收受送達後十日內向本院提出上訴書狀，其
未敘述上訴之理由者並得於提起上訴後十日內向本院補提理由書
（均須按他造當事人之人數附繕本）。
                                      書記官 游 桂 
中    華    民    國    95    年    4    月    14    日
附錄：本案論罪科刑法條全文
毒品危害防制條例第10條
施用第一級毒品者，處6月以上5年以下有期徒刑。
施用第二級毒品者，處3年以下有期徒刑。


司法院資訊處製作；財團法人民間司法改革基金會備份。
